Développeuse web fullstack

Marion Barthoux

Profil

Auto-didacte passionnée de développement et de graphisme, j'ai suivi la formation "développeur web et web mobile" de la 3W Academy de février à novembre 2024.

Coordonnées



06.51.55.39.83



marion.barthoux@gmail.com



35000 Rennes



https://marion1b.github.io

in

https://www.linkedin.com/in/marion-barthoux-38a1b8215/

Environnement technique

Bonne maîtrise : VScode, HTML, CSS, Sass, JS, PHP,

Twig, Figma, Github, MySQL

Maîtrise moyenne: React, mongoDB, Visual Studio, vso

Débutante : C#, .NET, IIS

Soft skills

Autonomie, travail en équipe, communication, prise d'initiative, organisation, créativité, patience

Langues parlées

Français : langue maternelle

Anglais: courant

Loisirs

Jouer de la guitare : je pratique cet instrument depuis 15 ans, je joue principalement du rock et de la pop.

Ecouter de la musique : rock, pop, métal, rap.

Jeux vidéos : nintendo et quelques jeux pc

(hearthstone, LoL).

Lecture : imaginaire, mangas, littérature, sciences

sociales

Expériences

Stage développeuse front - Nature et découvertes (Versailles)

Septembre 2024 - Octobre 2024

Intégrée dans une équipe de 7 devs, 1 tech lead, 2 QA et 1 PO. Méthode agile (scrum). Environnement .NET : visual studio, vso, IIS, Sass, JS, C#. Correction des bugs d'affichage et mise en place de nouvelles features.

Stage développeuse front - CFU Conseils (Full-remote)

Août 2024

Création d'un site web pour une entreprise de comptabilité et conseils en gestion. Envrionnement : VSCode, React, Github

Libraire et hôtesse de caisse - le forum du livre (Rennes)

Septembre 2021 - Juin 2023

Encaissement et renseignement des clients.

Formations

Développeur web (titre professionnel de niveau 5) 3W Academy

Février 2024 - Octobre 2024

HTML, CSS, Sass, Figma PHP, Twig, Javascript, React, MySQL, MongoDB

Suivi de cours sur le développement web en autodidacte - Openclassrooms et site de Grafikart

Depuis octobre 2022

Master 1 métiers du livre et de l'édition - Université Rennes 2

Juin 2022

-Création d'epub avec HTML et CSS -Création d'un portfolio wordpress

Licence anthropologie et ethnologie -Université Nanterre

Juin 2020

Bac L spécialité musique - Carrièressur-Seine

Juin 2017